---
title: "Documentos emitidos"
editor: visual
lang: "pt"
format:
  html:
    code-fold: true
    code-summary: "mostrar o código"
    code-overflow: wrap
execute:
  warning: false
  message: false
  error: false
  freeze: auto  # re-render only when source changes 
---

```{r}
#| warning: false
#| message: false
#| error: false
library(readxl)
library(tidyverse)
library(leaflet)
library(janitor)
library(lubridate)
library(tidyverse)
library(purrr)
library(knitr)
library(kableExtra)
library(DescTools)
library(zoo)
library(stringr)
library(data.table)
library(DT)
```

```{r}
`%notin%` <- Negate(`%in%`)

# formato dos numeros
myNumFmt <- as.fmt(digits=0, big.mark=".")

options(scipen = 999)
```

```{r}
lista_ugs_gestor <- read_excel("lista_ugs_gestor.xlsx") %>% clean_names()
```

```{r}
ug_selecionada <-  170166
```

```{r}
docs_ug_170166 <- read_excel("docs_ug_170166.xlsx") %>% clean_names()
```

## Documentos emitidos

### Quantitativo por tipo de documento

```{r}
docs_ug_170166 %>% group_by(doc_tipo_nome) %>% count() %>% arrange(desc(n)) %>% kable()
```

### Qual operador emitiu o documento

```{r}
docs_ug_170166 %>% group_by(doc_lancado_por_nome ) %>% count() %>% arrange(desc(n)) %>% kable()
```

### Tipo de favorecido: quantitativo

```{r}
docs_ug_170166 %>% group_by(favorecido_tipo_nome ) %>% count() %>% arrange(desc(n)) %>% head(20) %>% kable()
```

### Principais UGs favorecidas

```{r}
docs_ug_170166 %>% filter(favorecido_tipo_nome == "UNIDADE GESTORA") %>% group_by(favorecido_doc_nome ) %>% count() %>% arrange(desc(n)) %>% head(20) %>% kable()
```

### Favorecidos e tipos de documentos

```{r}
docs_ug_170166 %>% filter(doc_tipo_codigo != "NS") %>% group_by( favorecido_doc_nome, doc_tipo_nome ) %>% count() %>% arrange(desc(n)) %>% head(20) %>% kable()
```

### Sistema de origem

```{r}
docs_ug_170166 %>% group_by(doc_sistema_origem ) %>% count() %>% arrange(desc(n)) %>% kable()
```

### Data de lançamento do documento

```{r}
docs_ug_170166 %>% group_by(doc_lancado_por_data_acesso ) %>% count() %>% arrange(desc(n)) %>% head(10)%>% kable()
```

### Documentos emitidos no dia `r (docs_ug_170166 %>% group_by(doc_lancado_por_data_acesso ) %>% count() %>% arrange(desc(n)))[1,1]`

```{r}
docs_ug_170166 %>%filter(doc_lancado_por_data_acesso %in% c((docs_ug_170166 %>% group_by(doc_lancado_por_data_acesso ) %>% count() %>% arrange(desc(n)))[1,1])) %>% group_by(doc_tipo_nome) %>% count() %>% arrange(desc(n)) %>% head(10)%>% kable()
```

Execução orçamentária e financeira
